【裁判字號】    92,毒抗,171
【裁判日期】    920827
【裁判案由】    聲請觀察勒戒
【裁判全文】
臺灣高等法院高雄分院刑事裁定                九十二年度毒抗字第一七一號
    抗  告  人
    即  被  告  甲○○
右列抗告人因聲請觀察勒戒案件，不服臺灣高雄地方法院中華民國九十二年七月二十
一日裁定（九十二年度毒聲字第四五五二號），提起抗告，本院裁定如左：
      主  文
抗告駁回。
    理  由
一、本件原審以：(一)被告前因施用毒品案件，經觀察、勒戒後，認無繼續施用傾向，
    經檢察官於民國九十一年二月四日，以九十年度毒偵字第一六八一號不起訴處分
    。詎被告仍不知悔改，基於施用第二級毒品犯意，於九十二年四月十七日十四時
    二十五分許回溯二十四小時內之某時，在不詳地點施用第二級毒品安非他命，為
    警於九十二年四月十七日十四時二十五分通知前往採尿而查獲之事實，訊據被告
    矢口否認有何施用毒品犯行，惟被告尿液經送驗後確呈安非他命陽性反應，有台
    灣檢驗科技股份有限公司九十二年五月十九日ＫＺ000000000000號
    濫用藥物尿液檢驗報告附卷可稽。(二)經查，在文獻報告中，固有藥品或食物因交
    叉反應，可能在尿液測中產生偽陽性之毒品反應，然如依氣相層譜儀分析法（Ｇ
    Ｃ／ＭＳ，即gas chromatography/ mass spectrometry)，將檢品經過氣化後，
    通過層析管分離純化，再將純化後的成分循序送入質譜儀做個別的鑑定，因質譜
    儀所測定之圖譜，在化學上被公認具有如指紋般之特性，故可據以完全判定該檢
    品係為何種化合物，而幾乎不會有偽陽性反應產生，此有八十三年四月七日行政
    院國軍退除役官兵輔導委員會臺北榮民總醫院函可查，而被告之尿液，經送台灣
    檢驗科技股份有限公司以「酵素免疫分析法ＥＩＡ」作初步檢驗，再以「氣相層
    譜儀分析法ＧＣ／ＭＳ」檢驗，呈第二級毒品安非他命陽性反應，有上開檢驗報
    告可稽，是依上開說明，本件既經「氣相層譜儀分析法（ＧＣ／ＭＳ）」檢驗，
    即已排除曾服用感冒藥、鎮定劑、安眠藥等藥物，使檢體出現「偽陽性」的可能
    ，從而被告空言否認，即無可採，被告施用第二級毒品安非他命犯行應堪認定，
    爰經檢察官之聲請，依毒品危害防制條例第二十條第三項、觀察勒戒處分執行條
    例第三條第一項規定，裁定被告應送勒戒處所觀察、勒戒等情。
二、經查原審裁定核無不合，抗告意旨雖以抗告人於九十二年四月十三日服用多樣泰
    國藥品、補肝排毒、消脂肪等藥品致呈現偽陽性反應云云，指摘原裁定不當。惟
    按本件之檢驗方法可排除偽陽性反應，已如前述，且被告既無法證明有施用何種
    藥品，且縱如被告所稱，係於九十二年四月十三日服用，迄九十二年四月十七日
    採尿，已經過三日餘，即已超過七十二小時始採尿，該藥物已因時間之經過而排
    出體外，即已可排除該藥物之影響，被告空言以服用藥物致產生偽陽性反應云云
    ，自屬無據。本件抗告，並無理由，應予駁回。
據上論結，應依刑事訴訟法第四百十二條，裁定如主文。
中    華    民    國      九十二      年      八      月     二十七     日
                              臺灣高等法院高雄分院刑事第九庭
                                  審判長法官  張明松
                                        法官  張盛喜
                                        法官  任森銓
右正本證明與原本無異。
不得再抗告。
                                  法院書記官  施耀程
中    華    民    國      九十二      年      八      月     二十七     日


司法院資訊處製作；財團法人民間司法改革基金會備份。
